【裁判字號】    98,簡上,200
【裁判日期】    990414
【裁判案由】    拆屋還地
【裁判全文】
臺灣板橋地方法院民事判決             98年度簡上字第200號
上  訴  人  甲○○
被上訴人    乙○○
訴訟代理人  黃勝文律師
上列當事人間請求拆屋還地事件，上訴人對於中華民國98年8月
31日本院板橋簡易庭98年度板簡字第1750號第一審判決提起上訴
，經於中華民國99年3月24日言詞辯論終結，本院判決如下：
    主          文
上訴駁回。
第二審訴訟費用由上訴人負擔。
    事 實 及 理 由
壹、當事人之主張：
一、上訴人方面：
    聲明：(一)原判決廢棄。(二)駁回被上訴人在第一審之訴。
    其陳述除與原判決記載相同者，茲引用之外，補稱：
（一）按占有人無占有之本權者，為無權占有，而占有之本權可
      為物權或債權，固屬無誤，然土地之占有人，其占有係有
      權或無權，並非僅以土地之所有權人或共有人為認定之標
      準，惟原審僅以上訴人並未就其有權占有之積極事實負舉
      證之責任，而依被上訴人所提出之土地登記謄本上記載觀
      之，上訴人在台北縣土城市○○段320地號（即重測前為
      土城市○○○段冷水坑小段第234-1地號，下稱系爭土地
      ）並無任何之持分存在，則上訴人並非系爭土地之共有人
      之一，故自難認上訴人有任何權源可合法使用系爭土地；
      似以上訴人非系爭土地之共有人，其占有即屬無權占有，
      而驟認上訴人為無權占有人，似尚嫌速斷。
（二）按人民在臺灣省日據時期買受之土地，依當時日本民法第
      176條之規定，於雙方意思表示一致時，即生物權移轉之
      效力，並不以登記為生效要件，最高法院52年台上字第19
      25號判例參照；又土地法第43條所謂登記有絕對效力，係
      指土地之登記名義人與真正權利人不同一，為保護因信賴
      登記而取得權利之第三人而設，將登記事項賦予絕對真實
      之公信力，故第三人信賴登記而取得土地權利時，不因登
      記原因之無效或撤銷而被追奪，惟此項規定，並非於保護
      交易安全之必要限度以外剝奪真正之權利，如在第三人信
      賴登記而取得土地權利之前，真正權利人仍得對於登記名
      義人主張登記原因為無效或撤銷，提起塗銷之訴，故上開
      土地法之規定於第三人自無處分權之登記名義人善意受讓
      土地時，始有適用，如非自無權處分人受讓土地，自不得
      適用上開規定，最高法院91年度台上字第2369號判決意旨
      參照。復按，「繼承人自繼承開始時，除本法令有規定外
      ，承受被繼承人財產上之一切權利、義務。」民法第1148
      條第1項前段定有明文；即繼承人繼承被繼承人之財產時
      ，概括承受其其財產上原有之權利及義務。上訴人之父張
      常福與訴外人李年豐、張家漳係於日據時代共同買受不動
      產，依當時法律規定，雖未辦理登記，仍生物權移轉之效
      力，故上訴人之父等3人，取得不動產（含系爭土地）之
      所有權；又該3人取得買受之不動產後，便合意約定3 人
      各得使用之範圍，其中系爭土地乃約定由上訴人之父使用
      ，後因國民政府36年播遷來台施行土地地籍資料登記制度
      ，因張常福未受教育、不諳文字，乃推由李年豐、張家漳
      為土地地籍資料上之登記名義人，其稅捐之繳納由張常福
      任之；如非所有權人之一，又約定就該土地有使用之權利
      ，何以自實施土地登記制度以來，即由上訴人之父負擔土
      地稅捐之繳納，後因上訴人之父往生便由上訴人負擔，顯
      與常情不符。
（三）再者，上訴人與原審判決書中所提及之訴外人邱素清均係
      因繼承而承受上開不動產之所有權，則所承受之權利即因
      受前手權利上所受限制之限制，即上訴人之父既與他共有
      人約定就系爭土地有使用權，並經他共有人之同意，其約
      定使用、管理權對於因繼承而承受被繼承人權利義務之訴
      外人邱素清亦有效力，是故上訴人甲○○對於訴外人邱素
      清，就系爭土地仍有使用、管理之權。
（四）又，土地登記雖有絕對效力，為保護因信賴登記而取得權
      利之第三人而設，將登記事項賦予絕對真實之公信力，故
      第三人信賴登記而取得土地權利時，不因登記原因之無效
      或撤銷而被追奪，惟解釋上第三人應僅限於善意第三人始
      有適用，如係惡意之第三人，其取得之權利仍應受前手權
      利上所受限制之拘束，方允正當；被上訴人乃係自訴外人
      邱素清承受系爭土地之所有權，惟上訴人就系爭土地則屬
      共有人之一，並有使用、管理之權利已如前述，而被上訴
      人取得系爭土地所有權乃係於上訴人與訴外人邱素清就不
      動產產權所有（包含系爭土地）有爭執而涉訟，臨訟之時
      訴外人邱素清將系爭土地移轉予被上訴人，被上訴人顯係
      早已知悉系爭土地之情況，而屬惡意第三人，就系爭上地
      所能取得之權利，即應承受其前手即訴外人邱素清權利上
      之限制，則就系爭土地使用、管理之約定，被上訴人仍受
      其拘束，故上訴人就系爭土地使用、管理之權利；另系爭
      土地上之雞舍、木造棚及木造房屋，於上訴人在世時即巳
      建造，期間歷經數次整修，後實因長年受風雨侵蝕、破損
      不堪，上訴人方於97年間再加以整修，非如原審所審認之
      新造，併予說明。
（五）房屋不是被上訴人的，他沒有理由拆我的房子，況且稅金
      都是我在繳納的。張加漳與我父親是結拜兄弟，他是單身
      沒有結婚生子，他離開後就放給我父親耕作了。
（六）證據：除援用第一審所提證據外，補提地價稅繳款書、土
      地共有權持分據、四鄰證明書、共有人名簿等影本為證，
      並聲請訊問證人劉添。
二、被上訴人方面：
    聲明：請求駁回上訴。
    其陳述除與原判決記載相同者，茲引用之外，補稱：
（一）雞舍及木造房屋是後來上訴人再建的。要過戶的話，地政
      人員表示要拆屋以後才可以辦理過戶。
（二）證人劉添之證詞，至多僅能證明上訴人甲○○曾住居於系
      爭土地爾。至於有無使用之正當權源，證人劉添顯然無法
      得知，故證人劉添之證詞，顯然不能作為對上訴人有利之
      認定。
（三）另由下列事由，可證明上訴人並無使用該系爭土地之正當
      權源，渠無權占用被上訴人乙○○及全部共有人之土地：
  １、上訴人前被鈞院民事執行處強制拆除之鐵皮屋，其鋼材係
      內Ｈ型所搭建而成，年代與證人劉添所述之「土角厝」相
      去甚遠。再者，訴外人邱素清（被上訴人乙○○之前手）
      於86年間始接到違章建築之罰單，足證上訴人係事後無權
      占用系爭土地搭建鐵皮屋甚明。
  ２、上訴人曾對被上訴人之前手即訴外人邱素清等人起訴請求
      所有權移轉登記，惟均遭敗訴判決，足證本案上訴人之上
      訴顯無理由。
（四）證據：除援用第一審所提證據外，補提照片、臺北縣稅捐
      稽徵處違章案件罰鍰繳款書、臺灣板橋地方法院97年度重
      訴字第238號民事判決、臺灣高等法院98年度上易字第146
      號民事判決、舊土地登記簿及共有人名簿謄本等影本為證
      據。
貳、本院依職權調取本院94年度簡上字第39號、97年度重訴字第
    238號、96年度訴字第117號民事卷宗。
參、得心證之理由：
一、本件被上訴人起訴主張坐落臺北縣土城市○○段第320地號
    即重測前土城市○○○段外冷水坑小段234之1地號土地原係
    訴外人邱素清與其他共有人共有之土地，嗣訴外人邱素清已
    經將其對系爭土地之權利移轉予被上訴人，目前被上訴人擁
    有系爭土地所有權權利範圍128分之69等事實，為兩造所不
    爭執，並有被上訴人於原審提出之土地登記謄本在卷可參（
    見原審卷第18至19頁），則被上訴人此部分主張自堪信為真
    實。又被上訴人主張上訴人於前揭土地上搭建雞舍、木造棚
    架、木造房屋等地上物一節，亦為上訴人所不爭執，並經原
    法院至現場履勘屬實，有勘驗筆錄及現場照片附於原審卷內
    可參（見原審卷第38至44頁），另經原法院囑託臺北縣板橋
    地政事務所派員測量，製有土地複丈成果圖附於原審卷內足
    稽，其測量結果分別為如原判決附圖所示代碼320-A004部分
    為雞舍使用面積26.68平方公尺，代碼320-A005部分為棚架
    使用面積13.08平方公尺，代碼320-A006部分為木造房屋使
    用面積44.11平方公尺，則被上訴人此部分主張，亦堪認為
    可採。至於上訴人另抗辯稱系爭土地上之雞舍、木造棚及木
    造房屋，於上訴人之父在世時即已建造，歷經數次整修，後
    實因長年受風雨侵蝕、破損不堪，上訴人方於97年間再加以
    整修，並非新造等節，但為被上訴人所否認。經查，本院93
    年度板簡字第353號民事案件，係該案原告邱素清於93年1月
    6日對該案被告張連生、甲○○、劉志達等3人起訴請求拆屋
    還地案件（原起訴之共同被告林慶和、劉明玉業經撤回），
    經本院板橋簡易庭判決該案原告敗訴後，該案原告對該第一
    審判決提起上訴，經本院於94年11月30日以94年度簡上字第
    39號民事判決該案原告勝訴確定（該案被告另於94年12月13
    日提起再審之訴，經本院95年6月30日95年度再易字第13 號
    民事判決駁回再審之訴），命該案被告應將系爭土地上之地
    上物拆除並將土地返還全體共有人（詳如下所示之執行名義
    內容）；另本院95年度執字第11945號強制執行案件，則係
    執行債權人邱素清執前揭本院94年度簡上字第39號確定民事
    判決為執行名義，聲請對執行債務人張連生、甲○○、劉志
    達等3人強制執行拆除坐落台北縣土城市○○○段外冷水坑
    小段第234地號地上如附圖所示A部分面積184.52平方公尺、
    及同段234-1地號地上B部分面積3.41平方公尺、C部分面積
    1.4 平方公尺之二層建物即門牌號碼土城市○○路16巷1號
    之二層建物，將土地返還執行債權人與其他共有人，於強制
    執行程序進行中，本院96年度訴字第117號民事案件之原告
    即前揭強制執行程序之執行債務人張連生、甲○○、劉志達
    等3人於95年11月23日對執行債權人即該案被告邱素清提起
    債務人異議之訴，該案原告於該案之起訴之請求為：「台灣
    板橋地方法院民事執行處95年執壽牢第11945號執行程序關
    於命拆除坐落台北縣土城市○○○段外冷水坑小段第234 地
    號地上如附圖所示A部分面積184.52平方公尺、及同段234-1
    地號地上B部分面積3.41平方公尺、C部分面積1.4平方公尺
    之二層建物即門牌號碼土城市○○路16巷1號之鐵皮造二層
    樓房屋應予撤銷。」等語，經本院於96年1月26日判決該案
    原告即前揭執行事件之執行債務人敗訴，該案原告提起上訴
    後，經臺灣高等法院96年4月16日96年度上易字第294號民事
    判決駁回該案原告之上訴確定，嗣經本院民事執行處執行前
    揭強制執行事件完畢；可見本件被上訴人之前手即訴外人邱
    素清於將系爭土地所有權權利賣予被上訴人之前，即曾對本
    件上訴人提起訴訟，請求上訴人及訴外人張連生、劉志達等
    人將搭建於系爭土地上之地上物拆除並將土地返還全體共有
    人，並經獲得勝訴確定，且聲請法院強制執行完畢，此有本
    院94年11月30日94年度簡上字第39號民事判決影本、本院民
    事執行處97年1月25日板院輔95執壽字第11945號函影本各1
    件附於原審卷內可參（見本院卷第8至15頁），並經本院調
    取前揭案件卷宗核閱屬實，可見上訴人原有搭建於系爭土地
    上之地上物當已遭拆除完畢，而目前存在於系爭土地上之地
    上物，當非自上訴人之父在世之時即已建造完成之地上物，
    上訴人此部分抗辯尚非可採，被上訴人主張系爭土地上現在
    存有之地上物乃上訴人搭建一節，即屬可採。
二、被上訴人又主張上訴人係無正當權源而占有使用系爭土地，
    因而請求上訴人應將前揭地上物拆除並將土地返還被上訴人
    及其他共有人等語，但為上訴人所否認，並抗辯稱上訴人之
    父張常福與訴外人李年豐、張家漳係於日據時代共同買受系
    爭不動產，依當時法律規定，雖未辦理登記，仍生物權移轉
    之效力，且已合意各自管理分得範圍，至臺灣光復之後，乃
    推由李年豐、張家漳為土地地籍資料上之登記名義人，土地
    稅捐由上訴人之父繳納，於上訴人之父過世後，即由上訴人
    繼續繳納等語；又於本院準備程序中抗辯稱房屋不是被上訴
    人的，他沒有理由拆我的房子，況且稅金都是我在繳納的，
    張加漳與我父親是結拜兄弟，他是單身沒有結婚生子，他離
    開後就放給我父親耕作了等語。經查：
（一）按「當事人主張有利於己之事實者，就其事實有舉證之責
      任，但法律別有規定或依其情形顯失公平者，不在此限。
      」，民事訴訟法第277條定有明文；又按「以無權占有為
      原因，請求返還所有物之訴，被告對原告就其物有所有權
      存在之事實無爭執，而僅以非無權占有為抗辯者，原告於
      被告無權占有之事實，無舉證責任。被告應就其取得占有
      ，係有正當權源之事實證明之。如不能證明，則應認原告
      之請求為有理由。」，亦有最高法院72年台上字第1552號
      判決要旨可資參照；故占有人無占有之本權者，為無權占
      有，而占有之本權可為物權或債權，此等具有占有本權之
      事實，應由占有人負舉證責任。被上訴人抗辯稱系爭土地
      與坐落同段第233地號土地，乃上訴人之父張常福於日治
      時期與訴外人李年豐、張加漳合資購買，而由訴外人李年
      豐、張加漳出面登記為所有權人等情，然為被上訴人所否
      認；惟據上訴人所提出之「土地共有權持分據」影本之記
      載：「立共有權持分據人李年豐張加漳等因與貴兄係乃知
      交親友情如手足即意同道合各出資款共向游石財兄買受如
      後具明土地為共有之業因事情便宜上以鄙人等二人之名義
      向登記所申請登記事實無訛實則貴人持分肆分之壹李年豐
      持分肆分之貳張加漳持分肆分之壹雖然登記簿面未照實有
      持分手續申請而貴兄仍有肆分之壹之持分權鄙人等決不敢
      吞沒之惟恐鄙人等之子孫不悉是事而妄出胡亂爭議特立共
      有權持分據壹紙付執永遠為據存照民國卅七年四月九日」
      、「持分肆分之壹取得張常福殿」等字樣，而由李年豐之
      繼承人「李長□（註：□寫法為左為『水』，右為『全』
      ）」、「為中人黃添財」、「代筆人邱垂林」等在其上蓋
      印，張加漳部分則僅有代筆人代書姓名，而無簽名或蓋章
      於其上，此有該上訴人所提出之前揭「土地共有權持分據
      」影本在卷可參（見本院卷第32頁。註：原據影本內無標
      點，故上述引用內容亦不加註標點），則縱使上訴人所提
      出之前揭「土地共有權持分據」影本為真正，則其上記載
      之立據日期為民國37年間，無從證明上訴人之父張常福與
      訴外人李年豐、張加漳等2人乃在日治時期即已共同買受
      包含系爭土地在內之不動產，自無從據上訴人所提出之上
      開「土地共有權持分據」影本認定上訴人所抗辯稱系爭土
      地乃其父張常福於日治時期與訴外人李年豐、張加漳等2
      人共同買受包含系爭土地在內之不動產，而依當時之法律
      ，不經登記即可取得系爭土地之所有權等節為真實。至於
      上訴人另提出之由黃福連、朱陳伴、呂芳欽、劉振煌、劉
      麵所出具之四鄰證明書影本，僅記載：「茲證明劉長利身
      分證號：Ｚ000000000，自民國四十六年起迄今和平公然繼
      續以有建築物、工作物及栽植竹木而使用土城市○○○段
      外冷水坑小段地號二三三、二三四、二三四─一之土地，
      期間並未間斷。」等字樣，亦無從用以證明上訴人所抗辯
      之前揭情節屬實，亦無足以認為上訴人有正當權源可以使
      用系爭土地。另證人劉添於本院準備程序中到場陳述稱：
      「從我七、八歲搬到那個地方的時候他就住在那裡，大約
      是在光復之前。」、「上訴人的父親從以前就在那裡作山
      種水果等等。」、「那是上一代的事情我不是很清楚。我
      只知道他們從我搬來的時候就住在那裡，一直到我搬走之
      後他還是住在那裡。」等語（見本院98年12月8日準備程
      序筆錄，卷第37頁以下），亦僅能證明上訴人之父使用系
      爭土地之事實，亦無從用以認定上訴人之父即為系爭土地
      共有人之事實，是均無以對上訴人為有利之認定。
（二）關於上訴人前揭抗辯，本件上訴人另於97年5月7日對訴外
      人李焜燦、李正義、李正庸、李正德、李許幼、李珍等人
      起訴請求返還信託物（本院97年度重訴字第238號），請
      求該案被告李焜燦、李正義、李正庸、李正德、李許幼等
      將坐落臺北縣土城市○○段第249、250、320地號與土城
      市○○段第16、17地號（即重測分割前之台北縣土城市○
      ○○段外冷水坑小段第233、234、234-1地號）等各筆土
      地應有部分3/16權利辦理所有權移轉登記返還予該案原告
      ；該案被告李珍應將坐落土城市○○段第249、250、320
      地號與土城市○○段第16、17地號（即重測分割前之土城
      市○○○段外冷水坑小段第233、234、234-1地號）等各
      筆土地應有部份3/128權利辦理所有權移轉登記返還予該
      案原告等情；前經本院於97年12月17日就該案被告李焜燦
      、李正義、李正庸、李正德、李許幼等人部分判決該案原
      告甲○○敗訴，並就該案被告李珍部分判決該案原告勝訴
      ，經該案被告李珍對該第一審判決提起上訴，經臺灣高等
      法院98年8月25日98年度上易字第146號民事判決廢棄原第
      一審判決，駁回該案原告甲○○在第一審該部分之訴確定
      等情，業經本院調取該案卷宗核閱屬實，雖該案判決對於
      本件被上訴人並無拘束力，惟依該確定民事判決理由略以
      ：「……（三）被上訴人主張：50年間國軍戰鬥機墜毀於
      系爭土地上，係由張常福以所有權人身分請求國防部賠償
      ，可見張常福與李年豐間有系爭信託或借名登記契約存在
      ，並提出申請書影本1紙為證（見本院卷第74頁），惟上
      訴人否認該申請書之真正，本件稽諸該申請書，既無已呈
      交國防部之證明，復無國防部查明賠償之事證，尚難逕信
      為真正，況依該申請書記載之內容，其所求償者係系爭土
      地上所栽種農作物之損失，是則其僅能證明張常福曾使用
      系爭土地耕種，無法據以證明張常福與李年豐間有信託或
      借名登記契約存在之事實。被上訴人復主張張常福曾以系
      爭土地管理人與使用人受益人身分繳納稅捐，系爭土地之
      稅捐係張常福繳納等語，並提出自然人戶稅納稅通知書、
      田賦折征代金繳納收據聯、田賦代金繳納通知書、地價稅
      繳款書等資料為佐（見本院卷第75至79頁、第108頁）。
      惟查上開稅單，張常福僅係以管理人或使用受益人之名義
      列名其上，核與系爭土地所有權之歸屬狀態無關，僅能證
      明張常福曾使用系爭土地，亦無法據以為被上訴人有利之
      認定。被上訴人另提出系爭持分據（見原審卷第7頁）以
      為憑證，惟該持分據為私文書，並經上訴人否認其真正，
      自難逕認張常福與李年豐間就系爭土地有信託或借名登記
      契約存在之事實。況張常福與李年豐間就系爭土地若果有
      信託或借名登記契約存在，衡之李年豐於32年6月15日死
      亡（見原審第75、76頁），其死亡後5年，張常福尚且於
      37年4月9日要求李年豐之長子李長代表出具系爭持分據
      ，其目的當係為保障其就系爭土地上之權利，可見張常福
      絕非輕忽或不在意系爭土地持分權利之人，卻自37年4月9
      日李長出具系爭持分據後至張常福81年12月21日死亡，
      長達44年期間，坐視李年豐之繼承人辦理繼承系爭土地繼
      承登記，更於73年間移轉部分土地登記予邱素清等種種情
      事，而未向李年豐之繼承人請求返還系爭土地或重測土地
      之應有部分，顯有違經驗法則。是被上訴人主張張常福與
      李年豐間就系爭土地有信託或借名登記契約存在，要難採
      信。……。」等語，而認為本件上訴人並不能舉證證明其
      主張屬實，而於本件訴訟中，上訴人亦不能舉證證明其前
      揭主張為真實，故其主張為系爭土地共有人一節，乃非可
      採。
（三）上訴人另抗辯訴外人張加漳與其父是結拜兄弟，他是單身
      沒有結婚生子，他離開後就放給我父親耕作了等語；然查
      ，訴外人張加漳固為系爭土地共有人之一，權利比例為四
      分之一，此有土地登記謄本附於原審卷內可稽，縱使系爭
      土地共有人之一之訴外人張加漳將其對於系爭土地之權利
      讓與上訴人之父張常福，依修正前民法第758條規定：「
      不動產物權，依法律行為而取得、設定、喪失及變更者，
      非經登記，不生效力。」，且依修正前民法第407條規定
      ：「以非經登記不得移轉之財產為贈與者，在未為移轉登
      記前，其贈與不生效力。」，而系爭土地乃屬於非經登記
      不得移轉之財產，不論訴外人張加漳係因買賣而讓與系爭
      土地與上訴人之父張常福，抑或將系爭土地贈與上訴人之
      父張常福，均因未經登記而不生效力，故縱使上訴人上述
      抗辯之情節屬實，亦因上訴人之父張常福猶未取得系爭土
      地之權利，自無對抗其餘共有人之餘地。且上訴人並未舉
      證證明訴外人張加漳於將系爭土地讓與上訴人之父張常福
      之前，即已與系爭土地全體共有人就系爭土地成立分管之
      約定等事實，則上訴人亦無以承繼自訴外人張加漳之前已
      經與系爭土地全體共有人或其被繼承人所成立之分管協議
      ，而有繼續使用系爭土地之正當權利；上訴人此部分抗辯
      亦非可採，而難以對上訴人為有利之認定。至於上訴人所
      抗辯之屬於訴外人張加漳應繳納之稅捐均由上訴人之父或
      上訴人繳納一節，乃屬上訴人之父或上訴人間之關於稅捐
      繳納及負擔之關係，並不能用以對抗其餘系爭土地之共有
      人，亦即不能用以證明其對於其餘共有人主張其有正當使
      用系爭土地之權源存在，上訴人此部分抗辯亦非可採。
（四）綜上，上訴人抗辯其為系爭土地之真實共有人一節，並無
      可採，被上訴人主張上訴人並無正當權源而占有使用系爭
      土地一節，則可採信。
（五）又按「各共有人對於第三人，得就共有物之全部為本於所
      有權之請求。但回復共有物之請求，僅得為共有人全體之
      利益為之。」，民法第821條亦定有明文。被上訴人請求
      上訴人應將系爭土地上之無權占有使用之地上物拆除並將
      土地返還與被上訴人及其他共有人，自屬可採；上訴人所
      抗辯稱被上訴人僅得將其擁有的部分取回，無權請求拆除
      上訴人擁有部分等語，即無法律上之依據，亦無可採。
三、按「所有人對於無權占有或侵奪其所有物者，得請求返還之
    ；對於妨害其所有權者，得請求除去之；有妨害其所有權之
    虞者，得請求防止之。」，民法第767條定有明文；又按「
    各共有人對於第三人，得就共有物之全部為本於所有權之請
    求。但回復共有物之請求，僅得為共有人全體之利益為之。
    」，亦為民法第821條所明定。經查，本件被上訴人主張上
    訴人占有系爭土地如原判決附圖所示代碼320-A004部分即雞
    舍部分面積26.68平方公尺、代碼320-A005部分即木造棚架
    部分面積13.08平方公尺，代碼320-A005部分即木造房屋部
    分面積44.11平方公尺等之地上物，為無權占有被上訴人與
    其他共有人共有之系爭土地等情，應可採信，業如前述。從
    而，被上訴人請求上訴人將前揭範圍內之地上物拆除，並將
    土地返還被上訴人及其他土地共有人全體，即屬有理由，應
    予准許。又本件乃屬於民事訴訟法第427條第1項至第4項訴
    訟適用簡易程序所為被告敗訴之判決，應依民事訴訟法第38
    9條第1項第3款規定，依職權宣告假執行。是則，原審判命
    上訴人將系爭土地上之前揭地上物拆除，並將土地返還被上
    訴人及其他共有人，並依職權告假執行，於法並無不合。上
    訴意旨指摘原判決不當，求予廢棄改判，為無理由，應駁回
    其上訴。
肆、本件事證已臻明確，兩造其餘主張及攻擊防禦方法與證據，
    經本院斟酌後，與本件判決結果已不生影響，故不一一論列
    ，附此敘明。
伍、結論：本件上訴為無理由，依民事訴訟法第436條之1第3項
    、第449條第1項、第78條，判決如主文。
中    華    民    國    99    年    4     月    14    日
            民事第一庭  審判長法  官  李世貴
                              法  官  黃信樺
                              法  官  許瑞東
以上正本證明與原本無異
本判決不得上訴
中    華    民    國    99    年    4     月    14    日
                              書記官  賴玉芬

司法院資訊處製作；財團法人民間司法改革基金會備份。
